【裁判字號】    98,易,52
【裁判日期】    980123
【裁判案由】    毒品危害防制條例
【裁判全文】
臺灣臺北地方法院刑事判決                98年度易字第52號
公  訴  人  臺灣臺北地方法院檢察署檢察官
被      告  甲○○
上列被告因毒品危害防制條例等案件，經檢察官提起公訴（97年
度偵字第16595 號），本院判決如下：
    主  文
甲○○持有第二級毒品達一定數量，累犯，處有期徒刑陸月，如
易科罰金，以新臺幣壹仟元折算壹日。扣案第二級毒品MDMA粉紅
色藥錠伍顆（合計淨重一點六零公克，取樣零點零四公克鑑驗用
罄，驗餘合計淨重一點五六公克）、MDMA紅黃色長形膠囊肆拾顆
（合計淨重十點五三公克，純質淨重二點五二公克，取樣零點二
五公克鑑驗用罄，驗餘合計淨重十點二八公克）及四氫大麻酚壹
包（淨重零點四七六零公克，取樣零點零零三八公克，驗餘淨重
零點四七二二公克）均沒收銷燬之。
    事  實
一、甲○○曾因持有毒品案件，經臺灣士林地方法院以95年度易
    字第338 號刑事判決判處有期徒刑6 月確定，於民國95年6
    月22日易科罰金執行完畢。詎甲○○仍不知悔改，明知MDMA
    及四氫大麻酚均係屬毒品危害防制條例所規定之第二級毒品
    ，未經許可，不得持有，竟基於持有第二級毒品MDMA及四氫
    大麻酚之犯意，於97年3 月間，在臺北市東區LUXY舞廳，向
    姓名年籍不詳、綽號「小包」之成年男子，以新臺幣（下同
    ）共10萬元之代價，購得MDMA粉紅色藥錠5 顆（合計毛重1.
    60公克，取樣0.04公克鑑驗用罄，驗餘合計淨重1.56公克）
    、MDMA紅黃色長形膠囊40顆（合計淨重10.53 公克，純質淨
    重2.52公克，取樣0.25公克鑑驗用罄，驗餘合計淨重10.28
    公克）、四氫大麻酚1 包（淨重0.4760公克，取樣0.0038公
    克，驗餘0.4722公克）〔另扣得第三級毒品愷他命共87包（
    合計淨重176.17公克，純質淨重174.40公克，取樣0.10公克
    鑑驗用罄，外包裝袋合計重20.10 公克）及一粒眠綠色圓錠
    （合計淨重41.89 公克，純質淨重1.25公克，驗餘淨重41.7
    1 公克），但持有第三級毒品不成罪〕。迄甲○○於同年6
    月22日晚間11時20分許，停車在臺北市○○區○○路87號前
    ，因神態可疑，為警盤查，並經甲○○同意搜索其車輛，因
    而扣得上開毒品，始悉上情。
二、案經臺灣臺北地方法院檢察署檢察官簽分偵查起訴。
    理  由
一、證據能力之判斷：
    被告甲○○對於下列各項證據方法，均未爭執其證據能力，
    並同意作為證據（見本院卷第15頁），本院審酌其作成時之
    情況，認為並無不適當之情事，均得作為證據。
二、認定事實所憑之證據及理由：
    上開犯罪事實，訊據被告坦承不諱（見毒偵字卷第30至35、
    76至77頁、本院卷第15頁至反面），被告為警查獲時，扣得
    MDMA粉紅色藥錠5 顆（合計毛重1.60公克，取樣0.04公克鑑
    驗用罄，驗餘淨重1.56公克）、MDMA紅黃色長形膠囊40顆（
    合計淨重10.53 公克，純質淨重2.52公克，取樣0.25公克鑑
    驗用罄，驗餘淨重10.28 公克）、四氫大麻酚1 包（淨重0.
    4760公克，取樣0.0038公克，驗餘0.4722公克），經臺北市
    政府警察局97年7 月3 日北市鑑毒字第175 號鑑驗通知書、
    交通部民用航空局航空醫務中心97年7 月8 日航藥鑑字第09
    73433 號毒品鑑定、內政部警政署刑事警察局97年8 月6 日
    刑鑑字第0970098411號鑑定書（見毒偵字卷第86、104 頁、
    偵字卷第24頁至反面），並有上開毒品扣案足證（見毒偵字
    卷第39至42、46至49頁、偵字卷第21頁）；而被告為警查獲
    採集之尿液送驗呈MDMA、大麻陰性反應，此有臺灣尖端先進
    生技醫藥股份有限公司濫用藥物檢驗報告、臺北市政府警察
    局偵辦毒品案件尿液檢驗委驗單附卷可稽（見毒偵字卷第90
    頁），是被告任意性自白伊持有第二級毒品之事實，既有上
    開各項證據可佐，堪認為與事實相符，可以採信。綜上，本
    案事證明確，被告持有第二級毒品之犯行洵堪認定，應予依
    法論罪科刑。
三、論罪科刑之依據：
    核被告所為，係犯毒品危害防制條例第11條第2 項持有第二
    級毒品罪。又按毒品危害防制條例第11條第4 項「持有毒品
    達一定數量」及轉讓持有毒品加重其刑之數量標準第2 條第
    2 項所謂「前項所稱淨重，指除去包裝後之毒品重量」，非
    指純質淨重，最高法院著有96年度臺上字第1080號判決可參
    。故被告持有第二級毒品MDMA之淨重合計逾10公克，已達轉
    讓持有毒品加重其刑之數量標準第2 條第1 項第2 款所定標
    準，應依毒品危害防制條例第11條第4 項規定，加重其刑。
    又查被告曾因持有毒品案件，經臺灣士林地方法院以95年度
    易字第338 號刑事判決判處有期徒刑6 月確定，於95年6 月
    22日易科罰金執行完畢等情，有臺灣高等法院被告前案紀錄
    表附卷足徵（見本院卷第4 至9 頁），是被告於前次徒刑之
    執行完畢後，5 年以內故意再犯本件有期徒刑以上之罪，為
    累犯，應遞加重其刑。爰審酌：(一)被告曾因持有毒品，經法
    院判刑並執行完畢，詎仍不知悔悟，再犯本件持有毒品之罪
    ，且其持有毒品數量逾一定數量，毒品非但戕害身心，亦有
    危害社會秩序之之虞，其犯罪惡性、手段及造成危險非輕；
    (二)惟念被告犯罪後坦承犯行，表示後悔，不會再犯，其父、
    弟均領有身心障礙手冊，其妻於97年2 月間甫產子，其妻尚
    有貸款待清償，有出生證明書、身心障礙手冊、房屋租賃契
    約書、信用貸款借據暨約定書、帳戶還款明細查詢附卷可考
    （見本院卷第17至31頁），家境困窘等一切情狀，量處如主
    文所示之刑，並諭知易科罰金之折算標準，以示懲儆。扣案
    MDMA粉紅色藥錠5 顆（合計毛重1.60公克，取樣0.04公克鑑
    驗用罄，驗餘淨重1.56公克）、MDMA紅黃色長形膠囊40顆（
    合計淨重10.53 公克，純質淨重2.52公克，取樣0.25公克鑑
    驗用罄，驗餘淨重10.28 公克）、四氫大麻酚1 包（淨重0.
    4760公克，取樣0.0038公克，驗餘0.4722公克），既分別含
    有第二級毒品MDMA及四氫大麻酚成分，應依毒品危害防制條
    例第18條第1 項前段規定，宣告沒收銷燬之。另扣得第三級
    毒品愷他命共87包（合計淨重176.17公克，純質淨重174.40
    公克，取樣0.10公克鑑驗用罄，外包裝袋合計重20.10 公克
    ）及一粒眠綠色圓錠（合計淨重41.89 公克，純質淨重1.25
    公克，驗餘淨重41.71 公克），不構成犯罪，與本案持有第
    二級毒品犯罪無涉，爰不予宣告沒收，附此說明。
據上論斷，應依刑事訴訟法第284 條之1 、第299 條第1 項前段
，毒品危害防制條例第11條第2 項、第4 項、第18條第1 項前段
，刑法第11條前段、第47條第1 項、第41條第1 項前段，判決如
主文。
本案經檢察官簡逸薇到庭執行職務。
中    華    民    國    98    年    1     月    23    日
                  刑事第六庭  法  官  林晏如
上正本與原本無異。
如不服本判決，應於判決送達後10日內向本院提出上訴狀（應抄
附繕本）。告訴人或被害人如對於本判決不服者，應具備理由請
求檢察官上訴，其上訴期間之計算係以檢察官收受判決正本之日
期為準。
                              書記官  楊盈茹
中    華    民    國    98    年    1     月    23    日
附錄本案論罪科刑法條全文：
毒品危害防制條例第11條
持有第一級毒品者，處 3 年以下有期徒刑、拘役或新臺幣 5 萬
元以下罰金。
持有第二級毒品者，處 2 年以下有期徒刑、拘役或新臺幣 3 萬
元以下罰金。
持有專供製造或施用第一、二級毒品之器具者，處 1 年以下有期
徒刑、拘役或新臺幣 1 萬元以下罰金。
持有毒品達一定數量者，加重其刑至二分之一，其標準由行政院
定之。


司法院資訊處製作；財團法人民間司法改革基金會備份。
